# 请教陈版：旧设备回购

提问人：跨度防护 时间：2019-06-11 23:07:59
案例：企业向客户销售新设备，客户要求企业回购旧设备，旧设备中有企业原销售的，亦有客户从其他方购买的。实际上可理解为企业为了销售新设备而采购旧设备，但旧设备的回购合同无法与新设备的销售合同一一对应。旧设备定价权主要取决于客户，企业采购后可对其改装或对部件拆解进而生产新设备。请假陈版：（ 1 ）企业采购的旧设备，由于无法同新设备的销售合同对应，是否可以按照销售、采购两个交易行为处理，根据旧设备采购价格计入存货？（ 2 ）由于旧设备定价主要取决于客户，是否应对旧设备进行评估，根据评估值计入存货，差额计入营业外支出？

回答人：chenyiwei
1 、如果在当初销售设备的合同中，明确约定未来某一时间回购，或者买方有权将设备回售各卖方，或者卖方有权要求回购等情形的，则参照新收入准则第三十八条售后回购交易的规定处理。如果原销售合同中无回购条款，也没有其他证据表明现在取得本企业原售出的旧设备与当初的销售构成一揽子交易的，则如你所述，将现在的以旧换新作为一项旧设备采购和新设备销售两项独立业务分别进行会计处理。
2 、在以旧换新交易中取得的旧设备应进行评估，按其预计可变现净值入账；
新设备的销售收入为旧设备入账价值和客户支付的补价款之和，该金额可能不同于合同约定的新设备销售价格。

提问人：跨度防护 时间：2019-06-12 08:52:57
请教陈版：由于新旧设备无法对应，不适用于以旧换新处理原则。应作为单独的购、销处理，此时的旧设备是否需要评估按评估值入账，如是，评估值与合同采购价的差异如何处理？

回答人：chenyiwei
旧设备按评估的可变现净值入账，评估值低于合同标价的差额冲减新设备的销售收入。

提问人：跨度防护 时间：2019-06-14 19:08:03
请教陈版，冲减新设备收入，但无法与具体的新设备对应。可否理解为冲减该客户的收入，不再与具体设备对应吗？或者是否可以计入营业外支出？

回答人：chenyiwei
可以作为对来自该客户的收入的调整，不与具体设备对应。不应确认营业外支出。